臺灣高等法院高雄分院民事裁定
111年度家抗字第37號
抗  告  人  梁鴻雄  
相  對  人  梁何澄妹
            梁鴻艶  
            梁鴻五  


            梁何鴻  
上列當事人間請求分割遺產(核定訴訟標的價額)事件，抗告人對
於民國111年8月9日臺灣高雄少年及家事法院109年度家繼訴字第
62、105號所為裁定提起抗告，本院裁定如下：
    主  文
原裁定關於核定訴訟標的價額部分廢棄。
本件訴訟標的價額核定為新臺幣壹佰陸拾肆萬玖仟伍佰捌拾玖元
。
抗告訴訟費用由相對人負擔。
    理  由
一、抗告意旨略以：抗告人基於經濟考量，僅針對原法院109年
    度家繼訴字第62、105號判決（下稱原判決）中之本訴部分
    提起上訴，就原判決駁回抗告人之反訴請求部分未上訴，原
    裁定將原判決反訴部分一併計入上訴利益，核定訴訟標的價
    額為新臺幣（下同）2,152,781元，顯有違誤，爰提起抗告
    ，請求重新核定訴訟標的價額等語。
二、訴訟標的之價額，由法院核定。核定訴訟標的之價額，以起
    訴時之交易價額為準；無交易價額者，以原告就訴訟標的所
    有之利益為準，民事訴訟法第77條之1第1項、第2項定有明
    文。上開規定，依家事事件法第51條規定，於家事訴訟事件
    準用之。又請求分割遺產之訴，係以整個遺產為一體而為分
    割，並非以遺產中各個財產之分割為對象，其訴訟標的之價
    額，參照民事訴訟法第77條之11規定意旨，以原告因分割所
    受利益之客觀價額為準，亦即應依全部遺產於起訴時之總價
    額，按原告應繼分之比例定之，上訴利益亦應依此標準計算
    ，不因被告或原告提起上訴而有所歧異（最高法院110年度
    台抗字第556號裁定意旨參照）。
三、經查：
　㈠相對人於原審訴請分割被繼承人梁傳品之遺產，經原判決判
    命將梁傳品如原判決附表三所示遺產以附表三所載分割方法
    分割，抗告人則就原判決認定之梁傳品之遺產範圍有爭執，
    而提起上訴，其上訴聲明為：⒈原判決廢棄，⒉梁傳品之遺產
    （如抗告人111年10月19日書狀所載遺產一覽表所示，即除
    原判決附表三之現金外，尚有價值801,000元之存貨、機動
    三輪車、9萬元奠儀金，梁傳品生前贈與446萬元應依民法第
    1173條規定歸扣）應予分割，由兩造按應繼分比例分配取得
    等情，有原判決、抗告人111年10月19日書狀及本院111年10
    月26日準備程序筆錄可稽。
　㈡然本件既為分割遺產之訴，依上開規定及說明，關於抗告人
    之上訴利益之計算，仍應依全部遺產於起訴時之總價額，按
    原告（即本件相對人）應繼分之比例定之，故本件上訴利益
    應依原判決附表三所示梁傳品現金遺產於起訴時之總額2,06
    1,986元，按相對人應繼分比例5分之4核計，依此計算本件
    上訴利益為1,649,589元（計算式：2,061,986×4/5＝1,649,5
    89，元以下四捨五入），應納第二審裁判費26,002元。
四、綜上所述，本件訴訟標的價額應核定為1,649,589元，原裁
    定以2,152,781元核定本件訴訟標的價額，尚有未洽，抗告
    意旨指摘原裁定關於核定訴訟標的價額部分不當，聲明廢棄
    ，為有理由，爰由本院將原裁定關於核定訴訟標的價額部分
    廢棄，並核定如主文第二項所示。　　
中　　華　　民　　國　　111 　年　　10　　月　　31　　日
                            家事法庭
                                審判長法  官  魏式璧
                                      法  官  賴文姍
                                      法  官  黃悅璇
以上正本證明與原本無異。
如不服本裁定應於送達後10日內向本院提出再抗告狀（須按他造
當事人之人數附繕本），並繳納再抗告費新臺幣1,000元。再為
抗告僅得以適用法規顯有錯誤為理由，並應委任律師為代理人。
如委任律師提起再抗告者，應一併繳納再抗告費。
中　　華　　民　　國　　111 　年　　10　　月　　31　　日
                                      書記官  黃楠婷
再抗告人之配偶、三親等內之血親、二親等內之姻親，或再抗告
人為法人、中央或地方機關時，其所屬專任人員具有律師資格並
經法院認適當者，亦得為第三審代理人。
再抗告人或其法定代理人具有律師資格者及前項情形，應於提起
再抗告或委任時釋明之。